臺灣苗栗地方法院刑事判決
111年度易字第31號
公  訴  人  臺灣苗栗地方檢察署檢察官
被      告  林耿弘


上列被告因竊盜案件，經檢察官提起公訴（110年度調偵字第421
號），被告於準備程序中就被訴事實為有罪之陳述，經告知簡式
審判程序意旨，於聽取當事人之意見後，本院裁定以簡式審判程
序審理，判決如下：
    主  文
林耿弘犯竊盜罪，累犯，處有期徒刑參月，如易科罰金，以新臺
幣壹仟元折算壹日。
未扣案之犯罪所得新臺幣伍仟元沒收，於全部或一部不能沒收或
不宜執行沒收時，追徵其價額。
    犯罪事實及理由
一、本件犯罪事實、證據及應適用之法條，除下列補充外，其餘
    均引用檢察官起訴書之記載（如附件）。
　㈠證據部分增列：被告林耿弘（下稱被告）於本院準備程序及
    審理時之自白。
　㈡被告前有如起訴書犯罪事實一所載論罪科刑及執行之情形，
    有臺灣高等法院被告前案紀錄表1份在卷可查，其於受有期
    徒刑執行完畢後5年內，故意再犯本案有期徒刑以上之罪，
    為累犯，應依刑法第47條第1項規定加重其刑。至司法院釋
    字第775號解釋係指個案應量處最低法定刑、又無法適用刑
    法第59條在內減輕規定之情形，法院應依此解釋意旨裁量不
    予加重最低本刑（最高法院108年度台上字第338號判決意旨
    參照），本案依被告累犯及犯罪情節，並無上開情事，自無
    從依上開解釋意旨裁量不予加重最低本刑。
二、爰審酌被告不思以正當途徑賺取所需，竟竊取他人之物，且
    前已有竊盜罪科刑紀錄（累犯部分不予重複評價），有前開
    臺灣高等法院被告前案紀錄表1份在卷可查，顯然欠缺尊重
    他人財產權之觀念，所為實有不該，考量被告所竊之財物價
    值及被告業已與告訴人劉怡帆達成調解，給付新臺幣（下同
    ）4萬元，並當場履行完畢，告訴人並願意原諒被告、同意
    從輕量刑等情，有本院111年度司刑移調字第60號調解筆錄1
    份在卷為憑（本院卷第89至90頁），兼衡被告於本院審理時
    自述為高職畢業之智識程度、從事水電工作之經濟狀況，及
    離婚、育有2名成年子女，需照顧高齡、患有高血壓母親之
    生活狀況（本院卷第71頁），暨犯後坦承犯行之態度等一切
    情狀，量處如主文所示之刑，並依刑法第41條第1項前段規
    定，諭知易科罰金之折算標準。
三、沒收：
  ㈠按犯罪所得，屬於犯罪行為人者，沒收之；於全部或一部不
    能沒收或不宜執行沒收時，追徵其價額，刑法第38條之1第1
     項前段、第3項分別定有明文。又刑法第38條之1第5項明定
    ：犯罪所得已實際合法發還被害人者，不予宣告沒收或追徵
    。所謂實際合法發還，是指因犯罪而生民事或公法請求權已
    經被實現、履行之情形而言，不以發還扣押物予原權利人為
    限，其他如財產犯罪，行為人已依和解條件履行賠償損害之
    情形，亦屬之。申言之，犯罪所得一旦已實際發還或賠償被
    害人者，法院自無再予宣告沒收或追徵之必要；倘若行為人
    雖與被害人達成民事賠償和解，惟實際上並未將民事賠償和
    解金額給付被害人，或犯罪所得高於民事賠償和解金額者，
    法院對於未給付之和解金額或犯罪所得扣除和解金額之差額
    部分等未實際賠償之犯罪所得，自仍應諭知沒收或追徵（最
    高法院109年度台上字第531號判決意旨參照）。
　㈡查被告所竊得之IPHONE手機1支，告訴人於警詢時稱價值4萬5
    000元（110年度偵字第5531號卷第45頁），核屬被告之犯罪
    所得，惟被告已與告訴人達成調解，已給付4萬元予告訴人
    ，有如前述，扣除已實際返還告訴人之款項，被告尚有不法
    利得5000元，依上開說明，自仍應就5000元部分依刑法第38
    條之1第1項前段規定宣告沒收，並依同條第3項之規定，於
    全部或一部不能沒收或不宜執行沒收時，追徵其價額。
四、依刑事訴訟法第273條之1第1項、第299條第1項前段，判決
    如主文。
五、本判決書係依刑事訴訟法第310條之2準用同法第454條第1 
    、2項製作，犯罪事實、證據及應適用之法條，並得引用檢
    察官起訴書之記載。如不服本件判決，得自判決送達之日起
    20日內，以書狀敘述理由，提起上訴。
本案經檢察官劉偉誠、蔡明峰提起公訴，檢察官楊岳都到庭執行
職務。
中　　華　　民　　國 　111  　年　　4 　　月　  19  　日
                  刑事第四庭  法  官  紀雅惠
以上正本證明與原本無異。
如不服本判決應於收受判決後20日內向本院提出上訴書狀，並應
敘述具體理由（均應附繕本）。告訴人或被害人如對本判決不服
者，應具備理由請求檢察官上訴，其上訴期間之計算係以檢察官
收受判決正本之日期為準。
中　　華　　民　　國 　111  　年　　4 　　月　  19  　日
                              書記官  陳信全
附錄本案論罪科刑法條：
中華民國刑法第320條
意圖為自己或第三人不法之所有，而竊取他人之動產者，為竊盜
罪，處5年以下有期徒刑、拘役或50萬元以下罰金。
意圖為自己或第三人不法之利益，而竊佔他人之不動產者，依前
項之規定處斷。
前二項之未遂犯罰之。　
附件：
臺灣苗栗地方檢察署檢察官起訴書
                                    110年度調偵字第421號
　　被　　　告　林耿弘　
上列被告因竊盜案件，已經偵查終結，認應提起公訴，茲將犯罪
事實及證據並所犯法條分敘如下：
　　　　犯罪事實
一、林耿弘前因①加重竊盜案件，經臺灣基隆地方法院以103年度
    易字第27號判決判處有期徒刑10月，並經臺灣高等法院以10
    3年度上易字第2454號判決駁回上訴確定；②竊盜案件，經臺
    灣新北地方法院以103年度審易字第4001號判決判處有期徒
    刑7月確定。上開①、②經臺灣高等法院以104年度聲字2017號
    裁定定應執行有期徒刑1年3月確定（下稱甲案）。③竊盜等
    案件，經臺灣新北地方法院以104年度審易字第2206號判決
    判處有期徒刑5月、5月、5月、5月、6月、3月，定應執行刑
    2年，並經臺灣高等法院以104年度上易字第1727號判決駁回
    上訴確定（下稱乙案），上開甲、乙案接續執行，於民國10
    6年9月22日假釋出監，假釋期間付保護管束，於107年5月16
    日保護管束期滿未經撤銷，視為執行完畢。詎其仍不知悔改
    ，於110年4月14日晚間8時58分許，在苗栗縣苗栗市縣○路00
    0號全聯福利中心苗栗縣府店前，見劉怡帆將其所有之IPHON
    E手機1支（價值新臺幣【下同】4萬5,000元），放置於車牌
    號碼000-0000號電動自行車前置物箱內，竟意圖為自己不法
    之所有，基於竊盜之犯意，趁四下無人看守之際徒手竊取之
    ，得手後騎乘不知情之林婉妃所有車牌號碼000-000號普通
    重型機車逃逸。嗣劉怡帆發現遭竊報警處理，經警調閱監視
    錄影畫面，始循線查獲。
二、案經劉怡帆訴由苗栗縣警察局苗栗分局報告偵辦。
　　　　證據並所犯法條
一、證據清單及待證事實：
編號 證據名稱 待證事實 1 被告林耿弘於偵查中之自白 全部犯罪事實。 2 告訴人劉怡帆於警詢之指訴 1、其所有放置於車牌號碼000-0000號電動自行車前置物箱內之IPHONE手機遭竊之事實。 2、該IPHONE手機價值4萬5,000元之事實。 3 證人林婉妃於警詢及偵查中之證述 1、案發當時，其所有之車牌號碼000-000號普通重型機車係被告所騎乘之事實。 2、監視器所拍到動手行竊之人為被告之事實。 4 監視錄影光碟、翻拍照片及本署檢察官勘驗筆錄、職務報告、車輛詳細資料報表 全部犯罪事實。 
二、核被告林耿弘所為，係犯刑法第320條第1項之竊盜罪嫌。被
    告前有如犯罪事實欄所載之論罪科刑及執行情形，有刑案資
    料查註紀錄表1份在卷可稽，其於受徒刑執行完畢後，5年以
    內故意再犯本件有期徒刑以上之罪，為累犯，請審酌是否依
    刑法第47條第1項規定及司法院釋字第775號解釋意旨，加重
    其刑。另被告前揭所竊得之財物，為其犯罪所得，請依刑法
    第38條之1第1項前段及第3項規定，宣告沒收之，於全部或
    一部不能沒收或不宜執行沒收時，宣告追徵其價額。
三、依刑事訴訟法第251條第1項提起公訴。
　　此　致
臺灣苗栗地方法院
中　　華　　民　　國　 111　　年　　1 　　月　　3 　　日
　　　　　　　　　　　　　檢　察　官　劉偉誠
                          檢  察  官  蔡明峰
本件證明與原本無異
中　　華　　民　　國　 111　　年　　1 　　月　　6 　　日
                          書  記  官  江椿杰 
所犯法條：
中華民國刑法第320條第1項
意圖為自己或第三人不法之所有，而竊取他人之動產者，為竊盜
罪，處 5 年以下有期徒刑、拘役或 50 萬元以下罰金。